【裁判字號】    90,訴緝,21
【裁判日期】    901221
【裁判案由】    違反槍砲彈藥刀械管制條例
【裁判全文】
臺灣新竹地方法院刑事判決                            九十年度訴緝字第二一號
    公  訴  人  臺灣新竹地方法院檢察署檢察官
    被      告  乙○○
右列被告因違反槍砲彈藥刀械管制條例案件，經檢察官提起公訴（八十八年度偵字第
六一八八號），本院判決如左：
    主  文
乙○○未經許可寄藏可發射子彈具有殺傷力之改造手槍參支，處有期徒刑參年，併科
罰金新臺幣拾陸萬元，罰金部分如易服勞役，以新臺幣玖佰元即銀元參佰元折算壹日
。扣案之仿ＷＡＬＴＨＥＲ半自動手槍之改造手槍參支（槍枝管制編號：00000
00000、0000000000、0000000000號）沒收。
    事  實
一、乙○○前於民國八十六年間因妨害自由案件，經台灣高等法院判處有期徒刑二年
    六月確定（尚未執行完畢未構成累犯），猶不知悔改，於八十八年八月九日，在
    新竹縣竹北市，接受年籍不詳之成年人所託，收受其所交付具殺傷力之仿ＷＡＬ
    ＴＨＥＲ半自動手槍之改造手槍三支（槍枝管制編號：0000000000、
    0000000000、0000000000號）及子彈七顆（經全部試射後
    僅其中一顆具殺傷力）、未具殺傷力之玩具金屬空彈殼乙顆、玩具手槍零件乙批
    、底火一百八十顆、火藥五十顆等物而寄藏之。迄於同年月十日將上開槍彈等物
    攜至新竹市○○○街二十二巷六弄二十八號星河賓館欲展示予表兄甲○○觀看時
    ，為警臨檢查獲查獲，並扣得具殺傷力之仿ＷＡＬＴＨＥＲ半自動手槍之改造手
    槍三支（槍枝管制編號：0000000000、0000000000、00
    00000000號）及子彈七顆（經全部試射後僅其中一顆具殺傷力）、未具
    殺傷力之玩具金屬空彈殼乙顆、玩具手槍零件乙批、底火一百八十顆、火藥五十
    顆等物，因而循線查獲上情。
二、案經新竹市警察局第二分局報請台灣新竹地方法院檢察署檢察官偵查起訴。
    理  由
一、訊據被告乙○○對於右開犯罪事實坦承不諱，核與證人甲○○於本院審理時所證
    相符，並有扣案之具殺傷力之仿ＷＡＬＴＨＥＲ半自動手槍之改造手槍三支（槍
    枝管制編號：0000000000、0000000000、0000000
    000號）及子彈七顆（經全部試射後僅其中一顆具殺傷力）、未具殺傷力之玩
    具金屬空彈殼乙顆、玩具手槍零件乙批、底火一百八十顆、火藥五十顆等物在案
    可證。又扣案之三把手槍經送內政部警政署刑事警察局鑑驗之結果，認係由仿Ｗ
    ＡＬＴＨＥＲ半自動手槍製造之金屬玩具手槍車通槍管（槍枝編號：00000
    00000部分）或換裝土造金屬槍管（槍枝編號：0000000000、0
    000000000部分）改造而成，機械性良好，可擊發適用子彈，認具有殺
    傷力，有該局八十八年八月二十四日出具之刑鑑字第八三二四四號鑑驗通知書乙
    紙在卷可稽。而子彈部分經送驗結果，一顆為玩具金屬空彈殼，其餘七顆為玩具
    子彈改造而成，具直徑約六釐米之鋼珠，經全部試射之結果，僅有一顆具有殺傷
    力，其餘均未能擊發，不具殺傷力，有上開鑑驗通知書及內政部警政署刑事警察
    局九十年十一月二十二日（九○）刑鑑字第二一八四五七號函在卷可參。本件事
    證明確，被告犯行堪以認定，應依法論科。
二、核被告所為係犯槍砲彈藥刀械管制條例第十一條第四項之無故寄藏具殺傷力槍砲
    罪、第十二條第四項之無故寄藏子彈罪。被告乙○○於警偵訊及偵查中均指稱係
    受案外人盧雲灶所託而寄藏上開槍枝，並受盧雲灶之託將槍彈攜至星河賓館供證
    人甲○○觀看等語，雖與證人甲○○證稱向盧雲灶借看槍彈，而由被告欲至星河
    賓館吸食安非他命時攜至賓館供其觀賞等語相符。但被告收受槍彈來源為盧雲灶
    交付部分，為案外人盧雲灶於偵查中堅詞否認，此部分除被告與甲○○（被告六
    等親之表兄）指稱外無其他證據可資證明，且本案發生至今已有二年餘，被告與
    證人間又為親屬關係，其等所證尚非全然可採，復以其等所陳實查無其他佐證可
    資證明，故尚難據此逕為不利案外人盧雲灶之認定。但可認定被告應係自不詳年
    籍之人收受上開槍彈後寄藏之，公訴人僅認被告持有上開槍彈，尚有未洽，附此
    敘明。被告所犯上開二罪係一行為觸犯數罪名，屬想像競合，應從一重未經許可
    寄藏具殺傷力之槍砲罪處斷。爰審酌被告有多次前科，有台灣高等法院之全國前
    案記錄表在卷可餐，素行並非良好，持有具殺傷力之改造手槍三把及子彈，對於
    社會治安造成嚴重威脅，所幸尚未利用上開槍彈犯罪，於本院審理時坦承犯行，
    犯後態度尚稱良好等一切情狀量處如主文所示之刑，罰金部分併諭知易服勞役之
    折算標準。又被告行為後，槍砲彈藥刀械管制條例第十九條關於強制工作保安處
    分之規定業經刪除，並於九十年十一月十四日公布，同年月十六日生效。依據刑
    法第二條第一項前段規定，行為後法律有變更者應適用裁判時之法律。槍砲彈藥
    刀械管制條例既已刪除強制工作保安處分之規定，裁判時之法律已廢除強制工作
    之宣告，爰不為強制工作之宣告。
四、扣案之具殺傷力之仿ＷＡＬＴＨＥＲ半自動手槍之改造手槍三支（槍枝管制編號
    ：0000000000、0000000000、0000000000號）
    為違禁物，應依刑法第三十八條第一項第一款沒收。扣案之子彈七顆經全部試射
    後，雖其中一顆具殺傷力但試射後已不具殺傷力、另扣案之玩具金屬空彈殼乙顆
    、玩具手槍零件乙批、底火一百八十顆、火藥五十顆等物，亦不具殺傷力，均不
    為沒收之諭知
據上論斷，應依刑事訴訟法第二百九十九條第一項前段、槍砲彈藥刀械管制條例第十
一條第四項、第十二條第四項、刑法第二條第一項前段、第十一條前段、第五十五條
、第四十二條第二項、第三十八條第一項第一款、罰金罰鍰提高標準條例第二條、現
行法規所定貨幣單位折算新台幣條例第二條，判決如主文。
本案經檢察官吳金棟到庭執行職務
中      華      民      國    九十      年    十二    月    二十一    日
                              臺灣新竹地方法院刑事第二庭
                                    法  官    黃  珮  禎
右正本證明與原本無異。
如不服本判決，應於判決送達後十日內向本院提出上訴狀( 應附繕本 )，上訴於
臺灣高等法院。
                                    書記官    汪  淑  菁
中      華      民      國    九十      年    十二    月    二十一    日
附錄本案論罪科刑法條：
槍砲彈藥刀械管制條例第十一條第四項
未經許可，持有、寄藏或意圖販賣而陳列第一項所列槍砲者，處一年以上
七年以下有期徒刑，併科新臺幣七百萬元以下罰金。
槍砲彈藥刀械管制條例第十二條第二項
未經許可，轉讓、出租或出借子彈者，處六月以上五年以下有期徒刑，併
科新台幣三百萬元以下罰金。


司法院資訊處製作；財團法人民間司法改革基金會備份。
